# 溢价收购股权形成共同控制并签订对赌协议，年末的账务处理

提问人：xixi_123 时间：2020-01-16 23:11:36
一、基本情况介绍
A公司与B公司签订合作协议，由B公司注册成立项目公司C公司，注册资本为 100 万元人民币，B公司向C公司注入项目等权力。A公司再向B支付 240 万元人民币，收购C公司60%股权。
二、主要协议条款
董事会由 5 名董事组成，A公司有权提名 3 名董事，B公司有权提名 2 名董事。董事长由A指派，总经理由B指派。对于“公司分立或解散、变更公司形式、任命或解聘公司董事、监事”等事项须经股东会三分之二表决权同意。
但对于“批准经营计划和预算、批准利润的分配方式、任命主要高级管理人员、对外投资”事项须经董事会全体表决同意。C公司的所有项目支出均需按董事会批准的预算执行。
对于项目经营，协议中约定，A公司与B公司共同编制项目公司C的 2019 年、 2020 年、 2021 年的项目预算，项目公司在此三年内不招聘专职员工，双方公司根据C公司经营计划，就各自提供的服务部分收取管理费。B公司承诺C公司的前三个年度的税后净利润将分别达到： 2019 年 60 万元、 2020 年 120 万元、 2021 年 140 万元。除不可抗力外，税后净利润未达标部分由B公司全额补足；若此三个年度超额，则超额部分扣除法定盈余公积后，B公司将收取50%作为奖励，余下部分按持股比例分配。
三、问题咨询
由于协议中约定有关经营事项需董事会全体表决，故我方认为A公司与B公司对C公司构成共同控制，按权益法进行核算长期股权投资；此外， 2019 年，C公司未实际运营，因此无法达到 60 万元，B公司同意支付未达标款项。
但B公司想要待 2020 年实际经营结果，若 2020 年仍未达标，一并支付A公司未达标款项。A公司同意该事项。
请教陈版主，
（ 1 ）我方认为A公司与B公司对C公司构成共同控制是否有误？
（ 2 ）由于业绩未达标，A公司的投资在 2019 年末报表中应该如何进行后续计量？

回答人：chenyiwei
1 、从项目组所述信息看，基本认可A和B对项目公司C构成共同控制。
2 、上述业绩补偿可参照非同一控制下合并中的或有对价处理，构成一项以公允价值计量且其变动计入损益的金融资产。